# 请教陈老师-关于同一控制下处置子公司现金流量表的问题.

提问人：cpactaciaacca 时间：2019-01-04 01:02:23
陈老师，A 公司现在处置了在 12 月处置了一家子公司，根据准则规定1-12月月份的现金流量是要纳入合并范围，现在底稿中甲公司 1-12月份的现金流量合并进来了，那期末余额就会与资产负债表不平，具体有以下几种情况，合并报表层面如何处理 “”
1 、没有收到股权处置款，现金及现金等价物增加 1000 万元？
2 、没有收到股权处置款，现金及现金等价物减少 1000 万元？
3 、收到了股权处置款，在 2000 万元在 A公司母公司反应了，现金及现金等价物增加为 0 。那么合并报表是不是就不要调整了？
4 、另外，在附表中该如何体现 1 或者 2 ，这种情况。
谢谢陈老师！

回答人：chenyiwei
1 、处置子公司，未收到股权转让款，合并层面的现金及现金等价物反而增加？请考虑是否合理。
2 、合并现金流量表中列入 “支付的其他与投资活动有关的现金”。
3 、合并报表层面将该 2000 万元与所减少的子公司现金及现金等价物的差额列入 “处置子公司或其他营业单位收到的现金净额”。如果净额为负数，则列入 “支付的其他与投资活动有关的现金”。
4 、该事项既不影响净利润也不影响经营活动现金流，在间接法中不需调整。